ABEL ALEXANDER ELLEN MOLLESACA



Rut:25589972-4

DIRECCIÓN: AVES DEL PARAISO 750 - COMUNA

MAIPÙ - CHILE

Celular: +56965191192

GitHub: https://github.com/AbelRj

E-mail: abel.250.96@gmail.com

DATOS PERSONALES

Nombres : Abel Alexander

Apellidos : Ellen Mollesaca

Edad : 27 años.

Fecha de Nacimiento : 25 de enero 1996

Estado Civil : Soltero.

Lugar de Nacimiento : Trujillo - La Libertad

Nacionalidad : peruana

Lugar de Residencia : Maipú - Chile

OBJETIVOS

Aporte profesional en las distintas áreas que me permita poner en práctica mi experiencia y conocimiento, altamente responsable y con excelentes relaciones interpersonales; asumiendo lo indicado con demasiada responsabilidad en beneficio de la industria y/o empresa.

FORMACION ACADEMICA

Educación Universitaria: Ins

Instituto Profesional de Chile - IPCHILE

"Ingeniería informática"

Cursando

Educación Técnica: Instituto Profesional de Chile - IPCHILE

"Técnico Analista Programador Computacional"

Del 10 de marzo del 2020 al 03 de agosto del 2022

Educación Secundaria: I.E. José Andrés Razuri - Puerto Malabrigo.

Del 15 marzo del 2008 al 22 de diciembre del 2012

Educación Primaria: I.E. P Víctor Manuel Ciudad Ávila - Puerto de

Malabrigo.

Del 15 de marzo De 2002 al 22 de diciembre del 2007

EXPERIENCIA LABORAL

♦ SERVICIOS Y MANTENIMIENTO EL'ENMOLL E.I.R.L.

PUESTO: Programador Junior (Creación de una página web).

PERIODO: 15 de agosto del 2021 al 10 de octubre del 2021.

⇔ SERVICIOS ELLEN

PUESTO: Asistente administrativo y diversos servicios (Formateo e Instalación de Programas en PC).

PERIODO: 31 de noviembre del 2017 al 31 de diciembre del

2018.

CONOCIMIENTOS

❖MANEJO DE HERRAMIENTAS BASICAS:

- Word
- Excel (Intermedio)
- PowerPoint
- Formateo de Computadoras

❖PROGRAMACION:

JavaScript

- Php
- •HTML
- Bootstrap
- GitHub
- CSS
- ●Manejo de Base de Datos

♦COMPETENCIAS CONDUCTUALES Y FUNCIONALES:

- Responsabilidad
- Puntualidad
- Comunicación efectiva
- Mejora Continua
- •Compromiso
- Orden
- •Capacidad de Trabajo en Equipo
- ●Capacidad de Trabajo Bajo Presión